---
title: "Achat ordinateur 2023"
author: "Edgar Dusacre"
date: "`r Sys.Date()`"
output:
  html_document:
    theme: darkly
    highlight: tango
editor_options:
  chunk_output_type: console
---

```{r Packages, include=FALSE}
library(ggplot2) 
library(forcats)
library(tidyr)
library(questionr)
library(deSolve)
library(tidyverse)
library(readxl)
library(skimr)
library(gmodels)
library(ggrepel)
library(lazyeval)
library(ggpubr)
library(multcompView)
library(readr)
library(scales)
library(knitr)
library(wesanderson)
library(dplyr) 
library(lubridate)
library(report)
library(ecotox)
library(stats)
library(dunn.test)
library(boot)
library(gridExtra)
library(multcompView)
library(rcompanion)
library(RColorBrewer)

library(emmeans)
library(multcomp)
library(kableExtra)
library(janitor)
```
## Comparaison des ordinateurs {.tabset .tabset-fade .tabset-pills}

### Tableau comparatif
```{r data, include=FALSE}

Marque <- c("Asus VivoBook 15", "Acer Aspire 3", "Dell Inspiron 14", "Asus VivoBook 15", "Acer Swift Edge", "PC Vert", "HP", "Lenovo IdeaPad Slim 5", "Altyk")

Reference <- c("P1500ZA-BQ1351X", "A315-510P-39K0", "5420-9NKHV", "S1502ZA-EJ1482W", "SFA16-41-R0BM", "NL40AU 14", "15-fd0067nf", "16IAH8 83BG000TFR", "L15F-I3P16-N05")

Annee <- c(2023, 2022, 2022, 2023, 2023, 2023, 2023, 2023, 2023) 

Systeme_exploitation <- c("Windows 11 pro", "Windows 11 family", "Windows 11 family", "Windows 11 family", "Windows 11 family", "Windows 11 pro", "Windows 11 family", "Windows 11 family", "Windows 11 pro")

Prix_TTC <- c("~669", "~500", "~689", "~669", "~699", "862", "~700 (ce trouve a 600)", "~693", "719")

Taille_ecran <- c(15.6, 15.6, 14, 15.6, 16, 14, 15.6, 16, 15.6)

Resolution_ecran <- c("LED Full HD 1920x1080", "LED Full HD 1920x1080", "LCD Full HD 1920x1080", "LCD Full HD 1920x1080", "OLED 4K UHD 3840x2400", "LED Full HD 1920x1080", "LCD Full HD 1920x1080", "LCD Full HD 1920x1080", "IPS UHD 1920x1080")

Resolution_webcam <- c("1.3 Mp 720p", "0.3Mp", "2.0 Mp 1080p", "1.3 Mp 720p", "2.0 Mp 1080p", "1.0 Mp 1280x720p", "1.3 Mp 720p", "2.0 Mp 1080p", "2.0 Mp 1080p")

Micro <- c("oui", "oui", "oui", "oui", "oui", "oui", "oui", "oui", "oui")

SSD <- c("oui", "oui", "oui", "oui", "oui", "oui", "oui", "oui", "oui") 

Memoire_Go <- c("256", "512", "1000", "512", "512", "500", "512", "512", "480") 

RAM <- c(8, 8, 12, 16, 8, 16, 16, 16, 16) 

Coeurs <- c(4, 8, 8, 8, 6, 6, 8, 4, 10)

Processeur <- c("Intel core I3-1215U", "Intel Core I3-N305", "AMD Ryzen™ 7 7730U", "Intel Core i7-12700H", "AMD Ryzen™ 5 6600U"," Intel Core I3-1315U", "Intel Core I3-1335U", "Intel Core I5-1245OH", "Intel Core i3-1220P")

Recepteur_Wifi <- c("Wifi 5 802.11ac", "Wifi 5 802.11ac", "Wifi 6 802.11ax", "Wifi 6 802.11ax", "Wifi 6e 802.11ax", "Wifi 6e 802.11ax", "Wifi 6e 802.11ax", "Wifi 6e 802.11ax", "Wifi 6 802.11ax")

Bluetooth <- c(5.0, 5.0, 5.2, 5.3, 5.2, 5.0, 5.3, 5.1, 5.2)

Connectique <- c("2 USB-A + 1 USB-C + 1 HDMI + 1 Jack", "3 USB-A + 1 HDMI + 1 Jack", "2 USB-A + 1 USB-C + 1 HDMI + 1 Jack + 1 SD", "2 USB-A + 1 USB-C + 1 HDMI + 1 Jack", "2 USB-A + 2 USB-C + 1 HDMI + 1 Jack", "2 USB-A + 1 USB-C + 1 HDMI + 1 Jack + RJ45 + MicroSD", "2 USB-A + 1 USB-C + 1 HDMI + 1 Jack", "2 USB-A + 2 USB-C + 1 HDMI + 1 Jack + MicroSD", "2 USB-A + 1 USB-C + 1 HDMI + MicroSD + RJ45")

Masse_kg <- c(1.7, 2.1, 1.5, 1.7, 1.17, 1.35, 1.59, 1.89, 1.7)

Capacite_charge <- c("42Wh 8h", "6.5h", "54Wh 6.15h", "42Wh 7h", "54Wh 7h37", "50 Wh 12h", "41 Wh 7h45", "56.6Wh 9h", "53 Wh 6.5h")

Batterie_amovible <- c("non", "non", "non", "non", "non", "oui", "non", "non", "oui")

Securite <- c("Lecteur d'empreinte", NA, "Lecteur d'empreinte", NA, "Lecteur d'empreinte", NA, "Lecteur d'empreinte", NA, "Lecteur d'empreinte")



Full_table <- tibble(Marque, Reference, Annee, Systeme_exploitation, Prix_TTC, Taille_ecran, Resolution_ecran, Resolution_webcam, Micro, SSD, Memoire_Go, RAM, Coeurs, Processeur, Recepteur_Wifi, Bluetooth, Connectique, Masse_kg, Capacite_charge, Batterie_amovible, Securite)
Full_table

```

```{r echo=FALSE}

kable(Full_table[1:21], caption = "Retrouvez 9 différentes références avec leurs caractéristiques principales") %>%
  kable_styling("hover", full_width = F, font_size = 11, latex_options = "hold_position"
                )%>%
  row_spec(0, bold = T, font_size = 12) %>%
  column_spec(1, border_right = TRUE)
```

### Top 3
Apres etude des différentes marques et en restant dans un interval de prix allant de 500€ à 720€ un top 3. 

  * **Dell Inspiron 14** : très hautes performances, 1To de mémoire (le double des autres), processeur dernière génération, très bonne webcam et un recepteur wifi avant dernière génération.
  * **Acer Swift Edge** : très bonne qualité d'écran (la meilleure), recepteur wifi dernière génération mais avec moins de RAM et un processeur d'avant dernière generation
  * **Altyk L15F-I3P16-N05** : très bonne performances, 2ème meilleure qualité d'écran, très bonne webcam, un processeur vieillissant mais point remarquable: tous les composants sont remplacables en cas de panne et peuvent être boostés : 

### Recommendation finale
D'un point de vu performance le Dell Inspiron 14 mais pour l'utilisation prévue par madame et monsieur Dusacre et d'un point de vu environmental le Altyk est recommandé. 
